臺灣板橋地方法院交通事件裁定　　　 100年度交聲字第1989號
原處分機關　交通部公路總局臺北區監理所蘆洲監理站
異　議　人
即受處分人　樂升科
上列異議人即受處分人因違反道路交通管理處罰條例案件，對於
交通部公路總局臺北區監理所蘆洲監理站100 年5 月26日所為之
處分（原處分案號：北監蘆字第裁46-C00000000號），聲明異議
，本院裁定如下：
    主  文
異議駁回。
    理  由
一、本件聲明異議意旨略以：本件異議人即受處分人樂升科於民
    國100 年5 月26日凌晨，因於家中接獲友人周玉源來電稱其
    因聚餐不勝酒力，請異議人前往接送，異議人到達後喝一杯
    啤酒即騎乘機車將友人載走，從新北市○○區○○街、五華
    街口由北往南，往自強路5 段方向行駛，經過碧華國小時，
    見對面車道有兩名警員騎乘機車迴轉，異議人繼續行駛後轉
    進富華街約50公尺後，上開兩名警員即追上攔停，質問異議
    人有無喝酒，並欲對異議人實施酒測，異議人即配合按警員
    指示進行吹氣，第一次檢測結果酒測器螢幕顯示0.06mg/l，
    但警員卻稱該次酒測失敗，要求異議人重測第二次，並稱如
    拒絕酒測將予重罰，異議人心生恐懼，遂要求警員至鄰近之
    三重分局慈福派出所備案，並由值班員警進行酒測，惟遭警
    員拒絕，並要求異議人立刻進行第二次酒測，經異議人再次
    吹器後，該酒測器螢幕卻顯示出酒測值為0.31mg/l，異議人
    深感訝異並質疑該酒測器是否正常，乃要求警員再行重測一
    次或至上開慈福派出所進行酒測，卻又遭警員拒絕，之後警
    員開立罰單時又加註有告知異議人飲酒後15分鐘以上再進行
    酒測之權益，亦與事實不符，另三重分局書函覆稱舉發警員
    陳稱係在三重區○○街52號口執勤時攔查異議人，亦與事實
    不符，依上所述，警員陳述舉發處所與事實不符，再者警員
    攔下異議人後並未告知有15分鐘後酒測之權益，酒測程序不
    合法，且酒測二次數值不一，該酒測器是否正常堪疑，警員
    又拒絕重測，令人質疑警員為求業績而不顧異議人權益，難
    以甘服，爰提出聲明異議云云。
二、按汽車駕駛人，駕駛汽車經測試檢定有酒精濃度超過規定標
    準者，處新臺幣一萬五千元以上六萬元以下罰鍰，並當場移
    置保管該汽車及吊扣其駕駛執照一年；又汽車駕駛人，有第
    35條第1 項規定之情形者，應接受道路交通安全講習，道路
    交通管理處罰條例第35條第1 項第1 款、第24條第1 項第1
    款分別定有明文。
三、查本件異議人即受處分人樂升科於100 年5 月26日凌晨2 時
    25分許，在新北市○○區○○街、碧華街附近某處飲酒後，
    騎乘車號NU5-862 號重型機車載送友人，沿新北市○○區○
    ○街由碧華街往自強路5 段方向行駛，適遇警自對向駛來見
    其騎車搖晃可疑，遂迴轉跟隨其車後欲攔停稽查，惟異議人
    騎車復右轉富華街（起號為102 號）行駛，經警追隨至富華
    街52號前，始將其攔停，因聞其身上疑有酒味，且詢問異議
    人後亦坦承有酒後駕車之情，遂提供其礦泉水漱口，並於等
    候約15分鐘後即同日凌晨2 時43分許，以呼氣酒精測試器對
    異議人實施酒測，第一次異議人吹氣後，該酒測器顯示「V
    06」代號，表示測試失敗，復經警要求異議人重新檢測第二
    次吹氣後，於同日凌晨2 時45分許，測得其呼氣酒精濃度為
    0.31MG/L，超過規定標準之0.25MG/L（容許之誤差值為0.27
    MG/L）之違規事實，業經新北市政府警察局三重分局查報函
    陳舉發無誤，有該分局100 年6 月8 日新北警重交申字第10
    00030524號書函在卷可稽。異議人雖具狀辯稱上開異議意旨
    云云，惟復經證人即舉發警員徐鵬淳到庭證稱：當時伊與另
    一位同事騎警用機車執行巡邏勤務時，於100 年5 月26日凌
    晨2 點25分許，行經三重區○○街上，看到異議人在對向車
    道騎乘機車搖晃不定，就迴轉在他後面跟隨，異議人又右轉
    到富華街，直到富華街52號前才將他攔停，當時先問他有沒
    有喝酒，異議人說有喝一杯，伊也有聞到他身上有酒氣，當
    下提供礦泉水給他漱口，並告知他最晚15分鐘後要酒測，伊
    等在原地等候，當中也有告訴他依照他測出的酒測值多少會
    做如何的處理，約15分鐘到了伊等就進行酒測，第一次異議
    人吹氣不完全有中斷了二、三次，氣不足沒有感應到，酒測
    器顯示失敗，沒有測定值跑出來，然後再進行第二次酒測，
    再告訴異議人如何吹氣及吹氣的正確方法，第二次吹氣後就
    測出酒測值為0.31毫克，伊等即告知0.31毫克酒測值要依規
    定開單並扣車，因為第一次異議人看到酒測單上有顯示Ｖ06
    ，所以他以為第一次測到的測定值是0.06，有對伊等提出質
    疑，但伊等當場有向他解說Ｖ06是表示測試失敗的代碼，不
    是測定值，他也有再配合做第二次酒測，但第二次測出0.31
    毫克，異議人就認為第一次測出的0.06才是正確的，不認同
    第二次所測出的酒測值，所以他拒絕在酒測單上簽名，然後
    伊等就依規定將他車子騎回派出所並開立扣車單、罰單，伊
    等現場有錄影存證，當時確實有提供礦泉水給他漱口，並於
    攔停後15分鐘才做酒測，伊等是在大約凌晨2 時25分發現異
    議人騎車有異狀，約2 、3 分鐘後就將他攔停等語明確（見
    本院100 年7 月12日訊問筆錄），並庭陳當日勤務分配表、
    工作記錄簿、酒測單2 紙、呼氣酒精測試器檢定合格證書2
    紙等影本及舉發錄影光碟1 片等附卷為憑，該舉發錄影光碟
    復經本院當庭播放予異議人觀看，並經本院勘驗結果核與舉
    發警員上開證述情節大致相符，此亦有本院100 年7 月12日
    訊問筆錄、100 年7 月13日勘驗筆錄等在卷可按，再核諸卷
    附內政部警政署發布之「取締酒後駕車程序」規定，本件舉
    發警員取締異議人上開酒後駕車違規程序，均已屬合乎上開
    程序規定，況縱依異議人所述舉發警員於酒測前未告知酒後
    15分鐘受測，惟依上開「取締酒後駕車程序」規定，實係為
    避免受測者口腔殘留之酒精，影響測試結果，故要求執勤員
    警執行酒測前注意應先告知並確認受測者已飲酒結束後15分
    鐘以上（而非受測前再給予15分鐘之緩衝期）或提供礦泉水
    給受測者漱口，以確保駕駛人權益，是本件舉發警員已提供
    礦泉水給異議人漱口，即已足沖刷去除其口腔殘留酒精，不
    至影響酒測結果，況稽之舉發警員證述上開舉發過程之事實
    ，亦足以確認其等係於異議人飲酒結束後15分鐘以上對其實
    施酒測，亦不影響異議人之權益，異議人指稱舉發警員未於
    將其攔停後告知其有15分鐘後酒測之權益云云，容有誤解。
    其次，異議人上開首次酒測結果，該酒測器顯示之結果係「
    V 06」, 並無數值單位，亦與異議人所稱之「0.06」數字不
    符，此有該次酒測單影本在卷可稽，可見舉發警員所稱該次
    酒測結果係失敗，並非虛詞，應堪可採，至第二次酒測結果
    ，亦有該次酒測單黏貼於登記簿可稽，顯示該次酒測為該酒
    測器第805 次使用檢測，並未超過有效使用次數1000次，且
    該酒測器亦有卷附檢定合格證書2 紙可稽，足認該酒測器亦
    屬合格無異常。至異議人所稱上開警局書函所述舉發警員指
    稱舉發地點有誤云云，惟此亦經舉發警員上開證述綦詳，且
    依本院上開勘驗筆錄所附該錄影翻拍照片所示，本件警員攔
    停舉發地點確實係在富華街52號前屬實，縱屬略有出入，亦
    不影響本件異議人違規行為之構成。綜上所述，異議人上開
    所辯云云，均無可採，堪認異議人上開違規事實要屬無訛。
    從而，原處分機關據以援引上開規定，裁處罰鍰新臺幣一萬
    五千元，吊扣駕駛執照12個月，並應參加道路交通安全講習
    ，並無不當。本件異議為無理由，應予駁回。
四、據上論斷，應依道路交通事件處理辦法第18條規定，裁定如
    主文。
中    華    民    國   100    年    7     月    28    日
                        交通法庭  法  官  彭  全  曄
以上正本證明與原本無異
如不服本裁定應於送達後5日內向本院提出抗告狀
                                  書記官  蘇  宥  維
中    華    民    國   100    年    7     月    28    日